臺灣花蓮地方法院民事裁定
111年度監宣字第75號
聲  請  人  鍾淑芬

相  對  人  鍾簡秀



關  係  人  鍾淑玲

上列聲請人聲請監護宣告事件，本院裁定如下：
    主    文
宣告鍾簡秀（女、民國00年0月00日生、身分證統一編號：Z0000
00000號）為受監護宣告之人。
選定鍾淑芬（女、民國00年0月00日生、身分證統一編號：Z0000
00000號）為受監護宣告之人之監護人。
指定鍾淑玲（女、民國00年0月00日生、身分證統一編號：Z0000
00000號）為會同開具財產清冊之人。
聲請費用新臺幣壹仟元由受監護宣告之人負擔。
    理    由
一、按「對於因精神障礙或其他心智缺陷，致不能為意思表示或
    受意思表示，或不能辨識其意思表示之效果者，法院得因本
    人、配偶、四親等內之親屬、最近一年有同居事實之其他親
    屬、檢察官、主管機關、社會福利機構、輔助人、意定監護
    受任人或其他利害關係人之聲請，為監護之宣告。」，民法
    第14條第1項定有明文。又「法院為監護之宣告時，應依職
    權就配偶、四親等內之親屬、最近一年有同居事實之其他親
    屬、主管機關、社會福利機構或其他適當之人選定一人或數
    人為監護人，並同時指定會同開具財產清冊之人。」，民法
    第1111條第1項亦著有明文。
二、本件聲請人鍾淑芬主張其母鍾簡秀因重度失智，致不能為意
    思表示或受意思表示，或不能辨識其意思表示之效果，為此
    依法聲請對鍾簡秀為監護之宣告等語。
三、本院審驗鍾簡秀之心神狀況，並採用臺灣基督教門諾會醫療
    財團法人門諾醫院壽豐分院精神醫學系之精神鑑定報告書，
    認鍾員約七年前開始功能退化，目前認知功能不佳，無法照
    顧自己，失去語言溝通能力，生活需完全仰賴他人協助。鑑
    定結果為「有精神障礙或其他心智缺陷：老人失智症」、「
    完全不能為意思表示或受意思表示或辨識其意思表示之效果
    」、「預後及回復之可能性：鍾員無恢復至其過往之正常狀
    態之可能」，此有該分院111年7月22日基門醫壽字第000-00
    00號函所附精神鑑定報告書1件附卷可稽。爰依首開民法第1
    4條第1項之規定，宣告鍾簡秀為受監護宣告之人。
四、又聲請人為相對人之長女，評估聲請人照顧意願、身心狀況
    、經濟收入、與相對人之情感連結，相對人之受照顧狀況、
    後續照顧計畫執行之可行性、聲請動機等並無不妥，亦無不
    利擔任監護人之情事，建議由聲請人鍾淑芬擔任相對人鍾簡
    秀之監護人；而關係人鍾淑玲為相對人之次女，陳述願意擔
    任會同開具財產清冊之人，協助聲請人一同負起照顧相對人
    之責任與義務，此有維安社會工作師事務所111年5月31日維
    安監宣字第111055號函所附「成年人之監護宣告案件之訪視
    評估報告」，及財團法人阿寶教育基金會111年5月26日111
    宜阿寶字第111042號函所附「成年人之監護權訪視評估報告
    」各1件在卷可佐。爰依首開民法第1111條第1項之規定，選
    定聲請人鍾淑芬擔任鍾簡秀之監護人，並指定關係人鍾淑玲
    擔任會同開具財產清冊之人，以維護受監護宣告人之權益。
五、依家事事件法第164條第2項，裁定如主文。
中　　華　　民　　國　　111 　年　　7 　　月　　29　　日
                  家事法庭  法  官  周健忠 
以上正本係照原本作成。
如對本裁定抗告，須於裁定送達後10日之不變期間內，向本院提
出抗告狀，並繳納抗告費新臺幣1,000元。
中　　華　　民　　國　　111 　年　　8 　　月　　2 　　日
                            書記官  陳佩姍